【裁判字號】    92,訴,797
【裁判日期】    920530
【裁判案由】    毒品危害防制條例
【裁判全文】
臺灣高雄地方法院刑事判決                          九十二年度訴字第七九七號
    公  訴  人  臺灣高雄地方法院檢察署檢察官
    被      告  乙○○
    指定辯護人  本院公設辯護人甲○○
右列被告因違反毒品危害防制條例案件，經檢察官提起公訴（九十二年度偵緝字第四
二七號），本院判決如左：
    主  文
乙○○連續轉讓第三級毒品，處有期徒刑玖月。扣案之Ｋ他命粉末壹包（驗前毛重柒
點伍公克，驗後毛重柒點肆公克）沒收銷燬之；空綠色膠囊壹佰壹拾顆、含凡寧成分
之白色錠劑拾玖顆均沒收。
    事  實
一、乙○○於民國九十一年十二月初之某日，基於轉讓第三級毒品之概括犯意，在高
    雄市○○區○○路、自強路口「ＫＩＳＳ  ＰＵＢ」樓下處，向綽號「阿萬」之
    友人，以每一百公克新台幣（下同）四萬五千元之代價，購入得Ｋ他命（Ｋｃｔ
    ａｍｉｎｅ）粉末重量約一百餘公克，並以其在不詳地點購得之空膠囊，與非屬
管制藥品之凡寧（Ａｃｅｔａｍｉｎｅ）錠劑粉末混和裝填後，自九十一年十二
    月間之某日起制同年月十日凌晨四時許止，多次攜往前開ＰＵＢ處，或無償轉讓
    交付前往ＰＵＢ消費之年籍姓名均不詳之成年人施用，或將該Ｋ他命粉末倒在桌
    面，無償提供張智勛及其他年籍姓名不詳者施用而轉讓。嗣於九十一年十二月十
    日十六時許，在高雄市三民區○○○路一九Ｏ巷三號前為警查獲，並扣得混有第
    三級毒品Ｋ他命暨非屬管制藥品之凡寧粉末一包（驗前毛重七點五公克、驗後毛
    重七點四公克），乙○○所有供裝填上開Ｋ他命、凡寧混合粉末所用之空膠囊一
    百十顆，暨含非屬管制藥品凡寧成分之白色錠劑三十九顆，以及未驗出毒品成分
    之紫─綠膠囊九十八顆、含非屬管制藥品之Ｃａｆｆｅｉｎｅ成分之紅色膠囊三
    十二顆等物品。
二、案經高雄市政府警察局三民第一分局移送臺灣高雄地方法院檢察署檢察官偵查起
    訴。
    理  由
一、訊據被告於本院審理中對於右開犯罪事實坦承不諱，且與證人張智勛於偵查中經
    隔離訊問所證稱：「Ｋ他命是乙○○給我的，沒有收錢，是在查獲當日凌晨三、
    四時許在ＫＩＳＳ  ＰＵＢ處交予我施用，乙○○自己也有施用，．．．我的朋
    友沒有向他買過」等語相符，此外，並有混合第三級毒品Ｋ他命暨非屬管制藥品
    之凡寧粉末一小包（驗前毛重七點五公克、驗後毛重七點四公克），被告所有供
    裝填上開混合粉末所用之空膠囊一百十顆扣案可稽，上開成分係經送高雄醫學大
    學附設中和紀念醫院檢驗確認，此有該院編號第0000－000號、0000
    －000號檢驗報告各一紙在卷可查。足見被告上開自白與事實相符，自得採為
    認定之依據。本件事證明確，被告犯行足堪認定。
二、按Ｋ他命（Ｋｃｔａｍｉｎｅ）屬毒品危害防制條例第二條第二項所規定之第三
    級毒品。核被告乙○○所為，係犯毒品危害防制條例第八條第三項之轉讓第三級
    毒品罪。又被告轉讓前之持有毒品行為，應為其後轉讓之高度行為所吸收，不另
    論罪。又被告數次轉讓行為，時間緊接，所犯罪名相同，顯係出於概括之犯意為
    之，為連續犯，應依刑法第五十六條之規定以一罪論，並加重其刑。雖公訴人認
    被告乙○○係涉犯同法第四條第三項之連續販賣第三級毒品罪嫌云云，無非係以
    被告之自白及扣案毒品數量為其唯一論據。然按犯罪事實應依證據認定之，無證
    據不得推定其犯罪事實；被告之自白不能作為有罪判決之唯一證據，仍應調查其
    他必要之證據，以察其是否與事實相符；又不能證明被告犯罪或其行為不罰者，
    應諭知無罪之判決；刑事訴訟法第一百五十四條、第一百五十六條第二項、第三
    百零一條第一項分別定有明文。經查，本件扣案之Ｋ他命混合凡寧之粉末一包，
    驗前毛重僅七點五公克，其餘扣案物品，其中紫─綠膠囊九十八顆並無任何毒品
    成分，紅色膠囊三十二顆僅含非屬管制藥品之Ｃａｆｆｅｉｎｅ成分，另白色錠
    劑三十九顆成分亦僅屬非管制藥品之凡寧，何來數量眾多之ｋ他命？公訴人憑此
    逕認被告涉犯販賣毒品罪嫌，已屬無據。此外，復無其他積極證據可資證明被告
    有何自九十年間起販賣毒品之犯行，揆諸前開說明，自不能以無其他證據可佐證
    為真正之被告自白，作為認定犯罪之依據，公訴人所認，尚有誤會。然本院審理
    後所認定之轉讓毒品犯行，與公訴人所起訴販賣毒品之社會基礎事實相同，且本
    院已就被告轉讓部分之犯罪事實予以審理，爰依刑事訴訟法第三百條之規定變更
    起訴法條，併此敘明。
三、本院審酌被告有施用毒品前科，此有臺灣高等法院被告全國前案紀錄表一件在卷
    可查，素行非佳；並考量被告轉讓毒品供人施用，戕害他人身體健康，及其轉讓
    毒品供前往ＰＵＢ消費之友人施用之動機，轉讓之數量不多等犯罪所生危害，及
    犯後坦承犯行之良好態度等一切情狀，量處如主文所示之刑。另扣案之之粉末一
    包（驗前毛重七點五公克、驗後毛重七點四公克），經檢驗確實混有第三級毒品
    Ｋ他命成分，而與其他凡寧粉末混合難以析離，應全體視同為第三級毒品，而依
    毒品危害防制條例第十八條第一項前段之規定諭知沒收銷燬之；又扣案之空膠囊
    一百十顆，暨含非屬管制藥品凡寧成分之白色錠劑三十九顆，均係被告所有供裝
    填上開Ｋ他命、凡寧混合粉末後轉讓他人所用之物，應依刑法第三十八條第一項
    第二款之規定宣告沒收。至未驗出毒品成分之紫─綠膠囊九十八顆、含非屬管制
    藥品之Ｃａｆｆｅｉｎｅ成分之紅色膠囊三十二顆等物品，雖為被告所有，然並
    非違禁物，且與本件犯行無涉，爰不另為沒收之諭知，附此敘明。
據上論斷，應依刑事訴訟法第二百九十九條第一項前段、第三百條，毒品危害防制條
例第八條第第三項、第十八條第一項前段，刑法第十一條前段、第五十六條、第三十
八條第一項第二款，判決如主文。
本案經檢察官葉芳秀到庭執行職務。
中    華    民    國    九十二    年      五      月        三十        日
                                  臺灣高雄地方法院刑事第七庭
                                      法  官  汪  怡  君
右為正本，係照原本作成，證明與原本無異。
如不服本判決，應於送達後十日內，向本院提出上訴狀。
                                      書記官  李  梅  芬
中    華    民    國    九十二    年      六      月          二        日


司法院資訊處製作；財團法人民間司法改革基金會備份。
